【裁判字號】    98,聲,3898
【裁判日期】    981230
【裁判案由】    聲請具保停止羈押
【裁判全文】
臺灣高等法院刑事裁定                  98年度聲字第3898號
聲  請  人
即  被  告  甲○○
上列聲請人因搶奪等案件（本院98年度上訴字第4916號），聲請
具保停止羈押，本院裁定如下：
    主  文
聲請駁回。
    理  由
一、聲請意旨略以：伊自偵查迄審判均坦承犯行，態度良好，也
    從未故不到庭，實無逃亡或非予羈押顯難進行追訴或審判之
    虞，伊所犯雖經認定有刑事訴訟法第101條之1第6款情事，
    而有羈押之必要，惟該有反覆實施同一犯罪之虞且反覆實施
    之意，係指重覆同一行為，而搶奪乃因人心理層面而起之行
    為，就被告品行、智識程度、心理層面等因素並無法論斷所
    做之行為是否觸及律法，且反覆實施乃心理層面之思想行為
    ，就所述之情事，實無反覆實施同一犯罪之虞，請准予具保
    停止羈押云云。
二、經查：
  (一)本件聲請人即被告甲○○因搶奪等案件，經本院認為有刑事
    訴訟法第101條之1第1項第6款情形，非予羈押顯難進行審判
    或執行，於民國98年12月14日執行羈押。
  (二)按羈押之目的，除在於確保刑事偵查、審判程序之完成外，
    亦有確保刑罰執行之目的，或預防反覆實施特定犯罪，且聲
    請停止羈押，除有刑事訴訟法第114條各款所列情形之一不
    得駁回者外，被告有無羈押之必要，法院自得就具體個案情
    節予以斟酌決定，如就客觀情事觀察，法院許可羈押之裁定
    在目的與手段間之衡量並無明顯違反比例原則情形，即無違
    法或不當可言。次按刑事訴訟法第101條之1所謂「預防性羈
    押」，此乃立法者審酌人權保障及各種犯罪之性質後，認被
    告所犯屬易於反覆實施之犯罪，經法官訊問後，犯罪嫌疑重
    大，並有事實足認被告有反覆實施之虞，為防止被告反覆實
    施犯罪，以維護社會秩序，保障社會安全而訂定；而被告經
    訊問後，究竟有無刑事訴訟法第101條之1第1 項所列各款之
    罪，有事實足認其有反覆實施同一犯罪之虞，而有羈押之必
    要者，得執行羈押，以及羈押後其原因是否仍然存在，均屬
    事實認定問題，受訴法院自有認定裁量之權，並按照訴訟進
    行程度，及其他一切情事，由法院斟酌認定。本件被告所犯
    搶奪等案件，業經原審為有罪判決宣告，並應執行有期徒刑
    2年在案， 有臺灣板橋地方法院98年度訴字第3268號判決在
    卷可稽，足徵其犯嫌重大；再審酌被告前後三案所涉罪名相
    同，犯罪時間相近，亦足認被告確有反覆實施同一犯罪之虞
    ，參以本案仍於本院審理中，尚未判決，非予羈押，顯難進
    行審判，核有羈押之必要。被告雖辯稱其品性、智識程度及
    心理層面不知觸犯律法及無反覆實施同一犯罪云云，然此無
    礙於認定其有反覆實施同一犯行之可能，是其所辯，尚難採
    信。是被告前開羈押事由依然存在，不能因具保而消滅。且
    聲請人所提出之其他聲請理由，並無刑事訴訟法第114條所
    規定如經具保聲請停止羈押不得駁回之情事，為保全審理及
    執行，自有繼續羈押之必要，本件被告羈押之原因仍未消滅
    ，且仍有羈押之必要，聲請人聲請具保停止羈押，自難准許
    ，應予駁回。
中    華    民    國    98    年    12    月    30    日
                  刑事第二十二庭審判長法  官  郭雅美
                                      法  官  魏新國
                                      法  官  李麗珠
以上正本證明與原本無異。
如不服本裁定，應於收受送達後五日內向本院提出抗告狀。
                                      書記官  陳禹任
中    華    民    國    98    年    12    月    31    日


司法院資訊處製作；財團法人民間司法改革基金會備份。
